# 财务决算专项说明中所得税的影响如何填写

提问人：xflcpa123 时间：2012-03-16 21:05:07
各位老师：请教一个问题：财务决算专项说明中非经常性损益中有一项是“所得税的影响数”如果本期有政府补助 10000 元，但整个公司所得税调整后是亏损的，这时候所得税的影响数是 0 ，还是10000*25%？

回答人：chenyiwei
所得税费用包括当期所得税费用和递延所得税费用，因此非经常性损益项目的所得税影响要区分当期所得税和递延所得税分别讨论：
1 、如果该非经常性损益项目所在的法人（企业所得税纳税主体，可能是母公司或某一子公司）在本年度内因亏损而无需缴纳企业所得税，则该非经常性损益项目可以认为对当期所得税没有影响。 2 、就递延所得税的影响而言，如果该项目属于在本期内确认过对应的递延所得税费用的，则该非经常性损益项目对递延所得税费用的影响金额应列入其所得税影响数。